臺灣桃園地方法院交通事件裁定　　　 　 96年度交聲字第82號
異　議　人
即受處分人　甲○○
原處分機關　交通部公路總局新竹區監理所中壢監理站
上列受處分人因違反道路交通管理處罰條例案件，不服交通部公
路總局新竹區監理所中壢監理站96年1 月30日所為之處分（原處
分：壢監裁字第裁53—DB0000000 號），聲明異議，本院裁定如
下：
    主  文
異議駁回。
    理  由
一、原處分意旨略以：受處分人即異議人甲○○於民國96年1 月
    1 日凌晨0 時55分許，騎乘車牌號碼IRX —572 號重型機車
    ，行經桃園市○鎮市○○路27號前，為桃園縣政府警察局平
    鎮分局警備隊警員查獲有「酒後駕車，呼氣酒測值達每公升
    0.48毫克」之違規，經桃園縣政府警察局平鎮分局（下稱原
    舉發機關）警備隊警員舉發「汽車駕駛人酒精濃度超過規定
    標準」之違規，並填製桃園縣政府警察局桃警局交字第DB00
    00000 號舉發違反道路交通管理事件通知單，受處分人依期
    限到案向交通部公路總局新竹區監理所中壢監理站（下稱原
    處分機關）提出申訴，經向原舉發機關查證，認受處分人行
    駛於該路段時確實酒後騎乘機車，已違反道路交通管理處罰
    條例第35條第1 項第1 款之規定，故於96年1 月30日裁處受
    處分人罰鍰新臺幣（下同）3 萬元、吊扣駕駛執照1 年並施
    以道路交通安全講習之處分。
二、異議意旨則以：異議人於95年12月31日夜間11時20分左右在
    住處飲用高粱1 杯後，約於同日晚上11時40分騎乘車號IRX
    —572 號重機車，行經桃園縣平鎮市○○路遭遇警察路邊臨
    檢，值勤警員欲實施酒測時，惟因連續2 臺酒測機器故障，
    遂將異議人帶回平鎮分局實施酒測，而拿出來酒測機器亦故
    障，於障礙排除後，測出異議人呼氣所含酒精成分達每公升
    0.48毫克，異議人懷疑測試機器故障如此高，怎能準確測出
    酒測值，又酒測時間從頭至尾歷經約1 小時30分左右，而呼
    氣酒測器一般而言在酒後1 至2 小時數值達到最高峰，之後
    隨時間增加而遞減云云。
三、按汽車駕駛人飲用酒類或其他類似物後其吐氣所含酒精濃度
    超過每公升0.25毫克或血液中酒精濃度超過百分之0.05以上
    者，不得駕車，道路交通安全規則第114 條第2 款定有明文
    。又按汽車駕駛人，駕駛汽車經測試檢定酒精濃度超過規定
    標準者，處15000 元以上60000 元以下罰鍰，並當場移置保
    管其車輛及吊扣其駕駛執照1 年，並應接受道路交通安全講
    習，道路交通管理處罰條例第35條第1 項第1 款、第24條第
    1 項第2 款分別定有明文。
四、經查：異議人騎乘IRX－572號重型機車，於上揭時、地為警
    實施酒測勤務而攔檢，並對其實施呼氣酒精濃度測試，檢測
    後發現其呼氣酒精度達每公升0.48毫克，經原舉發機關警備
    隊警員舉發「汽車駕駛人酒精濃度超過規定標準」之違規，
    並填製桃園縣政府警察局桃警局交字第DB0000000 號舉發違
    反道路交通管理事件通知單，再經原處分機關於96年1 月30
    日裁處異議人罰鍰3 萬元、吊扣駕駛執照1 年並施以道路交
    通安全講習之處分，除經異議人所坦承不諱外，並有交通部
    公路總局新竹區監理所中壢監理站96年1 月30日壢監裁字第
    裁53—DB0000000 號裁決書、桃園縣政府警察局平鎮分局桃
    警局交字第DB0000000 號舉發違反道路交通管理事件通知單
    、酒精濃度呼氣測試單各1 紙，足認異議人飲酒後騎乘機車
    行經桃園縣平鎮市○○路27號前為警攔檢進行呼氣酒精濃度
    測試，其吐氣所含酒精濃度確已超過法定每公升0.25毫克之
    事實明確。異議人雖辯稱：酒測機器設備故障率很高，且警
    員延誤酒測時間云云，惟本件舉發員警乙○○於本院結稱：
    伊當時在環南路27號前取締酒駕，攔檢到異議人時，異議人
    有要求在旁邊薑母鴨店買兩瓶礦泉水漱口，當時我們帶去的
    酒測器故障，所以到附近的宋屋派出所借機器，但宋屋派出
    所的機器帶出去酒測了，後來到了宋屋派出所執行酒測地點
    ，剛好宋屋派出所的機器也故障，所以就將異議人帶回平鎮
    分局，以另1 臺機器測試，測出來就是0.48的數值，而該機
    器並沒有異議人所說故障的問題，僅是捲紙部分發生問題，
    與酒測功能無關，且該機器有檢驗合格的證明，另外警員也
    沒有延誤酒測，是異議人要求晚一點測，並說要喝水、漱口
    等語（本院卷第20、21頁），並提出當時測得異議人呼氣酒
    精濃度機器「經濟部標準檢驗局呼氣酒精測試器檢定合格證
    書」、桃園縣政府警察局酒精濃度測定值列印單登記建檔名
    冊可稽（本院卷第23、24頁），異議人上開所辯顯不可採。
    又異議人辯稱：呼氣酒測機器所測出之數值於飲酒後1 至2
    小時達最高峰云云，惟查，飲酒後酒精會使人之自主神經系
    統產生亢奮與認知功能的暫時性缺損，且使駕駛人對移動景
    物的追蹤能力，經強光照射後恢復視力，監視四周之注意力
    ，較平時缺乏，然人體對酒精濃度之承受，每因個人體質而
    異，是以異議人主張呼氣酒精測定在酒後1 至2 小時達到最
    高峰一節，不相關涉，有桃園縣政府警察局平鎮分局96年1
    月22日平警分交字第0966006649號函（見本院卷第12頁）附
    卷可參，異議人亦未提出上開辯稱之論理依據，自難為本院
    所採。
五、綜上所述，異議人於民國96年1 月1 日凌晨0 時55分時許行
    經桃園縣平鎮市○○路27號前，因酒後駕車為警攔檢，並經
    測得呼氣酒精濃度為每公升0.48毫克之違規事實，堪可認定
    。揆諸上開規定，原處分機關依違反道路交通管理處罰條例
    第35條第1 項第1 款、第24條第1 項第2 款及違反道路交通
    管理事件統一裁罰基準表等規定，裁處異議人罰鍰3 萬元、
    吊扣駕駛執照1 年，並施以道安講習之處分，其認事用法並
    無違誤。異議人猶執前詞，指摘原處分不當，為無理由，其
    異議應予駁回。
據上論斷，應依道路交通案件處理辦法第19條，裁定如主文。
中    華    民    國    96    年    5     月    30     日
                        臺灣桃園地方法院交通法庭
                              法  官    蘇昭蓉
以上正本證明與原本無異。
如不服本裁定，應於裁定送達後5 日內向本院提出抗告狀。
　　　　　　　　　　　　　　　書記官　  韓若玉
中　　華　　民　　國　　96　　年　　5 　　月　　30　　日
